臺灣高等法院臺中分院刑事判決
110年度交上易字第484號
上  訴  人  
即  被  告  張新添




上列上訴人即被告因公共危險案件，不服臺灣臺中地方法院109
年度交易字第2153號中華民國110年4月15日第一審判決（起訴案
號：臺灣臺中地方檢察署109年度偵字第34495號），提起上訴，
本院判決如下：
    主  文
上訴駁回。
    事  實
一、張新添自民國109 年9 月30日某時，在其位於臺中市○○區○○
    街0 段000 號2 樓居處飲用米酒2杯（約600毫升）後，未待
    酒精消退，竟基於酒後駕駛動力交通工具之犯意，騎乘車牌
    號碼000-000 號普通重型機車上路，於同日20時21分許，行
    經臺中市○○區○○路000 巷00號前時，不慎壓到路中石頭而失
    控摔車。嗣警據報前往處理並將其送醫救治，經臺中榮民總
    醫院抽血檢驗結果，驗得其血液中酒精濃度為309mg/dL，換
    算吐氣所含酒精濃度值為每公升1.545 毫克，而查悉上情。
二、案經臺中市政府警察局烏日分局報告臺灣臺中地方檢察署檢
    察官偵查起訴。
    理  由
壹、程序方面
    檢察官、上訴人即被告張新添（下稱被告）於本院準備程序
    時，對於本案下述具傳聞性質之證據資料，均同意具有證據
    能力，迄言詞辯論終結前復未聲明異議，且本案所引用之非
    供述證據，亦屬合法取得，本院審酌該等證據作成及取得之
    程序均無違法之處，依法均可作為認定犯罪事實之證據。　
貳、認定犯罪事實所憑之證據及理由
    訊據被告於警詢、原審及本院審理時均坦白承認上開犯罪事
    實（見偵卷第27-30 頁，原審卷第105-107、150 頁，本院
    卷第87頁、第129頁），並有員警職務報告、臺中榮民總醫
    院臨床醫學實驗及病理診斷中心檢驗（查）報告、呼出氣體
    內含酒精濃度與血液中酒精濃度及呈現症狀之關係資料、酒
    精濃度換算資料、臺中市政府警察局舉發違反道路交通管理
    事件通知單影本、刑案現場測繪圖、道路交通事故現場圖、
    道路交通事故調查報告表㈠㈡、現場照片、交通事故補充資料
    表、A1A2類交通事故攝影蒐證檢視表、證號查詢機車駕駛人
    資料在卷可憑（見偵卷第25、31、33、35、37、39、41、43
    -45 、47-50 、51、53、55頁），足認被告上開自白與事實
    相符，堪以採信。本案事證明確，被告上揭犯行堪以認定，
    應依法論科。
參、論罪之理由
一、核被告所為，係犯刑法第185 條之3 第1 項第1 款之吐氣所
    含酒精濃度達每公升0.25毫克以上駕駛動力交通工具罪。
二、被告前因公共危險案件，經臺灣臺中地方法院105 年度審交
    簡字第1409號判決處有期徒刑5 月確定，於106 年9 月10日
    徒刑執行完畢，此有臺灣高等法院被告前案紀錄表附卷可稽
    ，其於5 年內故意再犯本案有期徒刑以上之罪，為累犯，經
    參酌其於上揭酒駕案件執行完畢後，竟再犯本案同罪質之犯
    行，堪認被告對於刑罰反應力薄弱，且依其犯罪情節，並無
    應量處最低法定刑，否則有違罪刑相當原則，暨有因無法適
    用刑法第59條酌量減輕其刑之規定，致其人身自由遭受過苛
    侵害之情形，爰依刑法第47條第1 項規定及司法院釋字第77
    5 號解釋意旨，加重其刑。　　
肆、駁回上訴之理由
　　原審以被告犯上開公共危險之犯行事證明確，適用相關規定
    ，並敘明審酌政府不斷宣導酒後不得駕車並積極取締，且大
    眾傳播媒體亦屢屢報導酒後駕車造成無辜民眾死傷之新聞，
    而酒精對人之意識能力具有不良影響，酒後駕車在道路上行
    駛，對往來之公眾及駕駛人自身皆具有高度危險性，被告除
    前經依累犯論處之罪刑外，另有其他酒駕之前案紀錄（累犯
    部分於量刑審酌事由不再重複評價），竟仍漠視自身安危，
    罔顧公眾交通往來安全，酒後於晚間騎乘機車上路，並因失
    控摔車而導致自身受傷，幸未造成其他人員傷亡或財物受損
    ，經警獲報到場並將其送醫後，測得其血液中酒精濃度為30
    9mg/dL，換算吐氣所含酒精濃度值高達每公升1.545 毫克，
    殊無可取；又兼衡被告國小畢業、家庭經濟不佳（詳見原審
    卷第151 頁）等一切情狀，量處被告有期徒刑7月。經核原
    判決之認事用法均無違誤，量刑亦屬妥適。被告上訴雖以原
    審量刑過重等語，惟原審判決已注意刑法第57條各款規定之
    適用，就其量刑詳為審酌並敘明理由，既未逾越法定刑度，
    復未濫用自由裁量之權限，所為量刑核無不當或違法，且無
    輕重失衡之情形，不得遽指為違法、不當。被告雖以其個人
    健康不佳、行動不變而請求從輕量刑，然本院認為，被告先
    前已有5次酒駕前科，本案係第6次酒駕，且酒精濃度高達每
    公升1.545毫克，顯見可責性及社會危險性甚高，應維持原
    審所量處之有期徒刑7月，始足收警惕之效。本件被告之上
    訴為無理由，應予駁回。
據上論斷，應依刑事訴訟法第368條，判決如主文。
本案經檢察官郭景銘提起公訴，檢察官鍾宗耀到庭執行職務。
中　　華　　民　　國　　110 　年　　8 　　月　　17　　日
        　　刑事第三庭    審判長法　官  邱  顯  祥
　　　　　　　　　　　　　　    法　官  楊  欣  怡
　　　　　　　　　　　　　　　  法　官  李  明  鴻
以上正本證明與原本無異。                          
不得上訴。                                        
                                書記官  陳  慈  傳
　　　　　　　　　　　　　　　　
中　　華　　民　　國　　110 　年　　8 　　月　　17　　日
【附錄論罪科刑法條】
中華民國刑法第185條之3第1項
駕駛動力交通工具而有下列情形之一者，處2 年以下有期徒刑，
得併科20萬元以下罰金：
一、吐氣所含酒精濃度達每公升零點二五毫克或血液中酒精濃度
    達百分之零點零五以上。
二、有前款以外之其他情事足認服用酒類或其他相類之物，致不
    能安全駕駛。
三、服用毒品、麻醉藥品或其他相類之物，致不能安全駕駛。